臺灣高雄地方法院小額民事判決　　　　110年度雄小字第979號
原　　　告　何宇文　
被　　　告　林瑞桃　
訴訟代理人　宋晉緯　
上列當事人間損害賠償事件，本院於民國110 年10月28日言詞辯
論終結，判決如下：
    主  文
一、被告應給付原告新臺幣捌仟參佰捌拾陸元及自民國一百一十
    年四月二十一日起至清償日止，按週年利率百分之五計算之
    利息。
二、原告其餘之訴駁回。
三、訴訟費用新臺幣壹仟元由被告負擔。
四、本判決原告勝訴部分得假執行。但被告如以新臺幣捌仟參佰
    捌拾陸元供擔保後，得免為假執行。
    事實及理由
一、原告主張：原告駕駛車牌號碼000-0000號營業小客車( 下稱
    系爭車輛) 於民國110 年1 月4 日10時4 分許，沿高雄市三
    民區民族一路外側快車道由北向南行駛，至該路549 號前時
    ，遭同向行駛在後之被告林瑞桃駕駛車牌號碼000-0000號駕
    駛之自用小客車自後方擦撞，原告車左後車尾與被告車右前
    車頭處發生碰撞，原告之系爭車輛因而受損，支出修理費用
    新臺幣( 下同) 10,146元( 零件2,400 元、鈑金2,849 元、
    塗裝工資4,897 元) ，另請求二日營業損失以每日1,500 元
    計算，共3,000 元。該車因係營業車主登記為義興計程交通
    有限公司( 已提出債權讓與證明書) ，原告之車尚未修繕(
    卷第113 頁筆錄) 但實際仍受有損害，原告自得請求被告賠
    償損害。聲明：被告應給付原告13,146元及自起訴狀繕本送
    達翌日起至清償日止，按週年利率5%計算之利息。
二、被告則以：原告有提供高都九如維修報價單，但車子並沒有
    實際送到高都維修，所以估價單不能認為真正。原告送至原
    廠維修時，被告公司已經勘核實際修理費用金額應該是8,91
    4 元，包含零件及工資、烤漆的部分，但因為原告的車子都
    沒有進場維修，故被告訴代無法理賠。原告提出的維修報價
    單，主要是撞到後保桿部分，車廠叫貨新零件，原告再進廠
    拆裝，應該不用到二日那麼久，此部分應無營業損失的問題
    ，況原告主張每日1,500 元也應該扣除油耗支出。對於卷Ｐ
    25原告所提九如場估價單的真正不爭執，但公司還是希望原
    告可以提出收據，才可以作業等語。聲明：原告之訴駁回。
三、本院的判斷：
  ㈠原告主張其所有之系爭車輛於上開時、地因遭被告同向行駛
    由後方碰撞毀損，因而需支出修復費用等情，業據提出高雄
    市政府警察局道路交通事故當事人登記聯單、現場圖、初步
    分析研判表、車損照片等件為證，並有本院職權調閱之高雄
    市政府警察局三民第二分局110 年4 月22高市警三二分交字
    第11071453900 號函檢附之交通事故照片黏貼紀錄表、調查
    報告表、A3類道路交通事故調查紀錄表等可憑，應可認為真
    實。
  ㈡按汽車、機車或其他非依軌道行駛之動力車輛，在使用中加
    損害於他人者，駕駛人應賠償因此所受之損害，民法第191
    條之2 前段定有明文。又汽車在同一車道行駛時，除擬超越
    前車外，後車與前車之間應保持隨時可以煞停之距離，道路
    交通安全規則第94條第1 項亦有明文。被告為領有駕駛執照
    之人，駕車自應知悉並注意遵守上開交通安全規範，而未保
    持煞停距離，致其所駕駛之車輛撞擊系爭車輛，堪認被告對
    本件車禍事故之發生為有過失，且應負擔全部之過失責任，
    而其過失與原告所受系爭傷害間復有相當因果關係，原告請
    求被告賠償即有理由。
  ㈢原告請求損害額有無理由，說明如下：
  1.原告主張系爭車輛遭被告碰撞損壞，其需支出維修費用10,1
    46元( 零件2,400 元、鈑金2,849 元、塗裝工資4,897 元)
    部分，被告對原告提出之高都股份有限公司九如服務廠出具
    之修理費用估價單( 卷第25頁) 並不爭執為真正，則原告雖
    未實際修理但仍應認為受有損害而得請求被告賠償。惟系爭
    車輛既以全新零件更換遭損壞之舊零件，自應將零件折舊部
    分自損害賠償額中予以扣除。又系爭車輛係106 年5 月出廠
    ，有行車執照可參（本院卷第89頁），至本件車禍發生時之
    110 年1 月4 日，已使用3 年8 月，依行政院所頒固定資產
    耐用年數表及固定資產折舊率表，【運輸業用客車、貨車】
    之耐用年數為4 年，依平均法計算其折舊結果，每年折舊率
    為4 分之1 ，並參酌營利事業所得稅查核準則第95條第6 項
    規定「固定資產提列折舊採用定率遞減法者，以1 年為計算
    單位，其使用期間未滿1 年者，按實際使用之月數相當於全
    年之比例計算之，不滿1 月者，以1 月計」，則零件2,400
    元部分扣除折舊後之修復費用估定為640 元【計算方式：1.
    殘價＝取得成本÷( 耐用年數＋1)即2,400 ÷( 4+1)≒480
    （小數點以下四捨五入）；2.折舊額＝( 取得成本－殘價)
    ×1/（耐用年數）×（使用年數）即( 2,400 －480)×1/4
    ×（3+8/12）≒1,760 （小數點以下四捨五入）；3.扣除折
    舊後價值＝（新品取得成本－折舊額）即2,400 －1,760 ＝
    640 】；，加計不用計算折舊之鈑金2,849 元、塗裝工資
    4,897 元，系爭車輛之修復必要費用共計8,386 元（計算式
    ：640 元+2,849元+4,897元＝8,386 元）。
  2.原告另請求二日營業損失3,000 元部分：原告雖主張受有不
    能營業之2 日損失，雖系爭車輛並未實際送修為原告所自陳
    ，則原告之系爭車輛既實際送修，即不能認為受有不能以系
    爭車輛營業之營業損失，原告此部分請求即無理由而應予駁
    回。
四、綜上所述，原告依侵權行為損害賠償法律關係，請求被告賠
    償8,386 元及自起訴狀繕本送達翌日之110 年4 月21日起(
    起訴狀繕本於110 年4 月20日送達，卷第39頁) 至清償日止
    ，按週年利率5%計算之利息，於此範圍內之請求為有理由應
    予准許；原告逾上開金額之請求則無理由而應予駁回。本件
    因事證已臻明確，兩造其餘主張陳述併所提之證據，經核對
    判決結果均不生影響，不再一一論述，附此說明。
五、本件係就民事訴訟法第436 條之8 適用小額訴訟程序所為被
    告敗訴之判決，依同法第436 條之20規定，應依職權宣告假
    執行，並依同法第436 條之23準用第436 條第2 項，適用同
    法第392 條第2 項規定，依職權宣告被告如預供擔保，得免
    為假執行。
六、本件兩造各為一部勝訴、一部敗訴，因原告確有提起本件訴
    訟必要，且起訴後應徵之裁判費至少為1,000 元（民事訴訟
    法第77條之13規定參照），是本院認應依民事訴訟法第79條
    規定，酌量情形由被告全部負擔。
中    華    民    國   110    年    11    月    16    日
                  高雄簡易庭  法  官    林玉心
以上正本係照原本作成。
民事訴訟法第436 條之24第2 項：對於本判決之上訴，非以違背
法令為理由，不得為之。如對本判決上訴，須於判決送達後20日
內向本院提出上訴狀，並須表明原判決所違背之法令及其具體內
容與依訴訟資料可認為原判決有違背法令之具體事實之上訴理由
。（均須按他造當事人之人數附繕本）。
中    華    民    國   110    年    11    月    16    日
                              書記官    李月君